【裁判字號】    99,易,221
【裁判日期】    990226
【裁判案由】    竊盜
【裁判全文】
臺灣臺北地方法院刑事判決               99年度易字第221號
公  訴  人  臺灣臺北地方法院檢察署檢察官
被      告  乙○○
上列被告因竊盜案件，經檢察官提起公訴（98年度偵字第29036
號），因被告於本院準備程序中就被訴事實為有罪之陳述，經本
院合議庭裁定改行簡式審判程序，本院判決如下：
    主  文
乙○○竊盜，未遂，累犯，處有期徒刑肆月，如易科罰金，以新
臺幣壹仟元折算壹日。
    事  實
一、乙○○前於民國95年間，(一)因竊盜案件，經臺灣桃園地方法
    院以95年度壢簡字第1729號判決判處有期徒刑3月確定，嗣
    因96年度罪犯減刑條例制定施行，經臺灣桃園地方法院以96
    年度聲減字第1724號裁定減為有期徒刑1月又15日確定，而
    於96年7月15日入監服刑，甫於96年8月29日縮刑期滿執行完
    畢，翌日出監。(二)復於96年間，因竊盜案件，分經臺灣士林
    地方法院以96年度易字第1701號判決判處有期徒刑1年2月，
    減為有期徒刑7月確定。(三)再因違反毒品危害防制條例案件
    ，經本院以96年度易字第2008號判決判處有期徒刑10月，減
    為有期徒刑5月確定。(四)又因竊盜案件，經本院以96年度易
    字第2912號判決判處有期徒刑10月，減為有期徒刑5月確定
    。(五)復因違反毒品危害防制條例案件，經本院以97年度易字
    第318號判決判處有期徒刑10月，上開(一)、(三)案件，並經本
    院以97年度聲字第1191號裁定，定其應執行刑有期徒刑6月
    確定；而(二)、(四)、(五)案件，則經本院以97年度聲字第1192號
    裁定，定其應執行有期徒刑1年9月確定，而乙○○復於96年
    12月3日入監服刑，甫於98年10月25日縮刑期滿執行完畢，
    翌日出監。詎其猶仍不知悔改，復意圖為自己不法之所有，
    於98年12月4日下午9時45分許，前往甲○○所設置位於臺北
    市○○街46巷48號冷凍倉庫，自路旁侵入上開倉庫後，翻動
    倉庫內陳設尋找有無值錢物品欲竊取之，旋為甲○○在辦公
    室藉由連線之監視器發覺，並加以制止而不遂，經報警處理
    後，始悉上情，並自乙○○身上扣得玩具槍1把。
二、案經臺北市政府警察局萬華分局報告臺灣臺北地方法院檢察
    署檢察官偵查起訴，乙○○於準備程序進行中就被訴事實為
    有罪之陳述，經合議庭裁定改行簡式審判程序。
    理  由
一、前揭犯罪事實，業據被告乙○○於本院準備程序中及審理時
    均坦承不諱（見本院卷第36頁至第40頁），核與證人即被害
    人甲○○於警詢時證述情節相符（見臺灣臺北地方法院檢察
    署98年度偵字第29036號卷第10頁至第12頁），並經證人甲
    ○○於偵查中檢察官訊問時到庭具結證述屬實（見同上偵查
    卷第41頁至第43頁），並有監視器錄影光碟1片、監視錄影
    翻拍照片2張等件（見同上偵查卷第15頁）附卷可資佐證，
    足認被告任意性自白核與事實相符。本件事證明確，被告犯
    行堪以認定，應依法論科。
二、按刑法第321條第1項第3款規定所謂之兇器，其種類並無限
    制，然需客觀上足對人之生命、身體、安全構成威脅，具有
    危險性之兇器始屬之（最高法院79年臺上字第5253號判例可
    資參照），本件故扣得上開玩具槍1把，然客觀上尚不足對
    人之生命、身體、安全構成威脅，且被告亦未持以行竊，是
    核被告所為係犯刑法第320條第2項、第1項之普通竊盜未遂
    罪。查被告前於95年間，(一)因竊盜案件，經臺灣桃園地方法
    院以95年度壢簡字第1729號判決判處有期徒刑3月確定，嗣
    因96 年度罪犯減刑條例制定施行，經臺灣桃園地方法院以
    96年度聲減字第1724號裁定減為有期徒刑1月又15日確定，
    而於96 年7月15日入監服刑，甫於96年8月29日縮刑期滿執
    行完畢，翌日出監。(二)復於96年間，因竊盜案件，分經臺灣
    士林地方法院以96年度易字第1701號判決判處有期徒刑1年2
    月，減為有期徒刑7月確定。(三)再因違反毒品危害防制條例
    案件，經本院以96年度易字第2008號判決判處有期徒刑10月
    ，減為有期徒刑5月確定。(四)又因竊盜案件，經本院以96年
    度易字第2912號判決判處有期徒刑10月，減為有期徒刑5月
    確定。(五)復因違反毒品危害防制條例案件，經本院以97年度
    易字第318號判決判處有期徒刑10月，上開(一)、(三)案件，並
    經本院以97年度聲字第1191號裁定，定其應執行刑有期徒刑
    6月確定；而(二)、(四)、(五)案件，則經本院以97年度聲字第119
    2號裁定，定其應執行有期徒刑1年9月確定，而乙○○復於
    96年12月3日入監服刑，甫於98年10月25日縮刑期滿執行完
    畢，翌日出監等情，有臺灣高等法院被告前案紀錄表在卷（
    見本院卷第4頁至第24頁）可稽，其受前揭有期徒刑執行完
    畢後，5年以內故意再犯本件有期徒刑以上之罪，為累犯，
    應依刑法第47條規定加重其刑。而被告竊盜未遂，應依刑法
    第25條第2項規定減輕其刑，並依法先加後減之。爰審酌被
    告前已有竊盜前科，有上開前案紀錄表在卷可憑，甫執行完
    畢出監，猶不思悛悔，仍未能循正當途徑獲取財物，竟圖不
    勞而獲，實影響社會財貨安全，益徵自我檢束能力極為低弱
    ，惟審諸其於犯後坦承犯行，犯後態度尚可，兼衡其犯罪動
    機、智識程度、生活狀況等一切情狀，量處如主文所示之刑
    ，並諭知易科罰金折算標準。至扣案玩具槍1把，尚非供被
    告為上開犯罪所用之物，且乏證據證明為被告所有之物，爰
    不予宣告沒收，另由檢察官為適法之處理。
據上論斷，應依刑事訴訟法第273條之1第1項、第299條第1項前
段，刑法第320條第2項、第1項、第25條第2項、第47條第1項、
第41條第1項前段、刑法施行法第1條之1第1項、第2項前段，判
決如主文。
本案經檢察官蔡偉逸到庭執行職務。
中    華    民    國    99    年    2     月    26    日
                  刑事第五庭    法  官  鄭昱仁
上正本證明與原本無異。
如不服本判決應於收受送達後10日內向本院提出上訴書狀，並應
敘述具體理由；其未敘述上訴理由者，應於上訴期間屆滿後20日
內向本院補提理由書（均須按他造當事人之人數附繕本）「切勿
逕送上級法院」。告訴人或被害人如對於本判決不服者，應具備
理由請求檢察官上訴，其上訴期間之計算係以檢察官收受判決正
本之日期為準。
                                書記官  宋德華
中    華    民    國    99    年    2     月    26    日
附錄本案論罪科刑法條全文
中華民國刑法第320條（普通竊盜罪、竊佔罪）
意圖為自己或第三人不法之所有，而竊取他人之動產者，為竊盜
罪，處5年以下有期徒刑、拘役或5百元以下罰金。
意圖為自己或第三人不法之利益，而竊佔他人之不動產者，依前
項之規定處斷。
前二項之未遂犯罰之。

司法院資訊處製作；財團法人民間司法改革基金會備份。
